【裁判字號】    97,審訴,8
【裁判日期】    970919
【裁判案由】    毒品危害防制條例
【裁判全文】
臺灣士林地方法院刑事判決               97年度審訴字第8號
公  訴  人  臺灣士林地方法院檢察署檢察官
被      告  甲○○
上列被告因違反毒品危害防制條例案件，經檢察官提起公訴（九
十七年度毒偵字第一二一０號），被告為有罪之陳述，本院合議
庭裁定改行簡式審判程序，並判決如下：
    主  文
甲○○施用第一級毒品，累犯，處有期徒刑捌月，扣案之海洛因
貳包（驗餘總淨重零點壹公克）沒收銷燬，分裝匙壹支沒收；又
施用第二級毒品，累犯，處有期徒刑伍月，扣案之甲基安非他命
壹包（驗餘淨重零點壹公克）沒收銷燬，甲基安非他命吸食器貳
組及甲基安非他命吸食燈泡肆個均沒收。應執行有期徒刑壹年，
扣案之海洛因貳包（驗餘總淨重零點壹公克）及甲基安非他命壹
包（驗餘淨重零點壹公克）均沒收銷燬，分裝匙壹支、甲基安非
他命吸食器貳組及甲基安非他命吸食燈泡肆個均沒收。
    事  實
一、甲○○前因施用第一級及第二級毒品案件，經法院裁定送觀
    察、勒戒後，認無繼續施用毒品之傾向，於民國九十五年四
    月二十四日釋放出所，並經臺灣臺北地方法院檢察署檢察官
    於九十五年四月三十日以九十四年度毒偵字第三六一二號不
    起訴處分確定。又因違反毒品危害防制條例案件，經本院以
    九十五年度士簡字第一二六二號判決處有期徒刑三月確定，
    甫於九十六年三月二十九日易科罰金執行完畢。詎仍不知悔
    改，於前開觀察、勒戒執行完畢釋放後五年內，復基於施用
    第一級毒品海洛因及第二級毒品甲基安非他命之犯意，於九
    十七年五月二十二日上午九時許，在其臺北縣汐止市○○路
    ○段三三三巷十五號四樓之住處內，以將海洛因放入香煙內
    吸食之方式，施用第一級毒品海洛因一次。另於九十七年五
    月二十一日上午某時，在上開住處內，以將甲基安非他命置
    於玻璃球內燒烤吸食其煙霧之方式，施用甲基安非他命一次
    。嗣於九十七年五月二十二日上午十時五十分許，在臺北縣
    汐止市○○路○段三三三巷十五號五樓（頂樓加蓋）為警持
    搜索票搜索查獲，並扣得海洛因二包（驗餘總淨重零點一公
    克）、甲基安非他命一包（驗餘淨重零點一公克）、甲基安
    非他命吸食器二組、甲基安非他命吸食燈泡四個及分裝匙一
    支。
二、案經臺北縣政府警察局汐止分局報請臺灣士林地方法院檢察
    署檢察官偵查起訴。
    理  由
一、前揭犯罪事實，業據被告甲○○於本院準備程序及審理時供
    認不諱（見本院卷第二十一頁、第二十三頁），又被告為警
    查獲時，經採集其尿液送檢驗結果，呈嗎啡及甲基安非他命
    陽性反應，有臺灣檢驗科技股份有限公司九十七年六月九日
    編號CH/2008/50733 號濫用藥物檢驗報告一紙在卷可稽（見
    第一二一０號偵卷第五十三頁），復有查獲之海洛因二包、
    甲基安非他命一包、分裝匙一支、甲基安非他命吸食器二組
    及甲基安非他命吸食燈泡四個扣案可資佐證，而上開扣案之
    海洛因二包及甲基安非他命一包，經檢驗結果，分別呈嗎啡
    、海洛因及安非他命反應，亦有臺北縣政府警察局查獲毒品
    危害防制條例毒品初步檢驗報告書在卷可憑（見第一二一０
    號偵卷第二十七頁），足徵被告自白與事實相符。本件事證
    明確，被告犯行堪以認定。
二、按犯毒品危害防制條例第十條之施用毒品罪者，檢察官應聲
    請法院裁定令被告入勒戒處所觀察、勒戒。觀察、勒戒後，
    檢察官依據勒戒處所之陳報，認受觀察、勒戒人無繼續施用
    毒品傾向者，應即釋放，並為不起訴處分；認受觀察、勒戒
    人有繼續施用毒品傾向者，檢察官應聲請法院裁定令入戒治
    處所施以強制戒治。經觀察、勒戒或強制戒治執行完畢釋放
    後，五年內再犯毒品危害防制條例第十條之罪者，檢察官應
    依法追訴或裁定交付審理，毒品危害防制條例第二十條第一
    項、第二項、第二十三條第二項分別定有明文。查被告前因
    施用第一級及第二級毒品案件，經法院裁定送觀察、勒戒後
    ，認無繼續施用毒品之傾向，於九十五年四月二十四日釋放
    出所，並經臺灣臺北地方法院檢察署檢察官於九十五年四月
    三十日以九十四年度毒偵字第三六一二號不起訴處分確定，
    有臺灣臺北地方法院檢察署九十四年度毒偵字第三六一二號
    不起訴處分書、臺灣士林地方法院檢察署刑案資料查註紀錄
    表、全國施用毒品案件紀錄表、受觀察勒戒人毒品及前科紀
    錄簡表及刑案人犯在監所最新資料報表各一份在卷可參，被
    告曾因施用毒品案件，經觀察、勒戒執行完畢釋放後，五年
    內再犯毒品危害防制條例第十條之罪，經檢察官提起公訴，
    本院應予審理。按海洛因係毒品危害防制條例第二條第二項
    第一款所稱之第一級毒品，甲基安非他命為同條例第二條第
    二項第二款所稱之第二級毒品。核被告施用海洛因及甲基安
    非他命之行為，分別係犯毒品危害防制條例第十條第一項之
    施用第一級毒品罪及同條例第十條第二項之施用第二級毒品
    罪，被告持有海洛因及甲基安非他命進而施用，其持有海洛
    因及甲基安非他命之低度行為應各為施用海洛因及甲基安非
    他命之高度行為所吸收，均不另論罪。被告所犯施用第一級
    毒品罪及施用第二級毒品罪，犯意各別，行為互殊，罪名不
    同，應予分論併罰。又被告有事實欄所述犯罪科刑執行情形
    ，有臺灣高等法院被告前案紀錄表附卷可參，其於有期徒刑
    執行完畢後五年內，再故意犯本件有期徒刑以上之罪，應依
    刑法第四十七條第一項之規定論以累犯，並加重其刑。爰審
    酌被告各僅施用海洛因及甲基安非他命一次及犯罪戕害自己
    身心健康，與犯罪後供認犯行之態度等一切情狀，分別量處
    如主文所示之刑，並定其應執行之刑。
三、扣案之海洛因二包（驗餘總淨重零點一公克）及甲基安非他
    命一包（驗餘淨重零點一公克），分別係查獲之第一級及第
    二級毒品，不問屬於被告與否，均應依毒品危害防制條例第
    十八條第一項前段之規定宣告沒收銷燬。至扣案之分裝匙一
    支，係被告所有供施用海洛因所用之物；扣案之甲基安非他
    命吸食器二組及甲基安非他命吸食燈泡四只，係被告所有供
    施用甲基安非他命所用之物，業據被告於本院審理時供明在
    卷（見本院卷第二十四頁），均應依刑法第三十八條第一項
    第二款之規定宣告沒收。
據上論斷，應依刑事訴訟法第二百九十九條第一項前段、第二百
七十三條之一第一項，毒品危害防制條例第十條第一項、第二項
、第十八條第一項前段，刑法第十一條、第三十八條第一項第二
款、第四十七條第一項、第五十一條第五款，判決如主文。
本案經檢察官王巧玲到庭執行職務。
中    華    民    國    97    年     9    月    19    日
                  刑事第一庭法  官  周明鴻
以上正本證明與原本無異。
如不服本判決，應於收受送達後10日內向本院提出上訴書狀，其
未敘述上訴之理由者並得於提起上訴後20日內向本院補提理由書
（均須按他造當事人之人數附繕本）。
                            書記官  丁梅芬
中    華    民    國    97    年     9    月    19    日
附錄論罪科刑法條：
毒品危害防制條例第十條第一項、第二項
施用第一級毒品者，處六月以上五年以下有期徒刑。
施用第二級毒品者，處三年以下有期徒刑。


司法院資訊處製作；財團法人民間司法改革基金會備份。
